【裁判字號】    95,簡上,33
【裁判日期】    950530
【裁判案由】    違反動產擔保交易法
【裁判全文】
臺灣士林地方法院刑事判決              95年度簡上字第33號
上  訴  人
即  被  告  甲○○
上列上訴人即被告因違反動產擔保交易法案件，不服本院士林簡
易庭中華民國94年10月31日94年度士簡字第1059號第一審刑事簡
易判決（聲請簡易判決處刑案號：臺灣士林地方法院檢察署94年
度偵緝字第524 號），提起上訴，本院管轄之第二審合議庭判決
如下：
    主  文
上訴駁回。
    理  由
一、按對於簡易判決提起上訴，應於送達判決後10日內為之，而
    第二審法院認為上訴不合法律上之程式或法律上不應准許或
    其上訴權已經喪失者，應以判決駁回之；又送達於住、居所
    、事務所或營業所，不獲會晤應受送達人或有辨別事理能力
    之同居人或受僱人者，得將文書寄存送達地之自治或警察機
    關，並作送達通知書兩份，一份黏貼於應受送達人住居所、
    事務所、營業所或其就業處所門首，另一份置於該送達處所
    信箱或其他適當位置，以為送達；寄存送達，自寄存之日起
    ，經十日發生效力；刑事訴訟法第455 條之l 第3 項、第34
    9 條、第367 條前段，暨同法第62條準用民事訴訟法第138
    條定有明文。再按更正裁定，並非法院就事件之爭執重新為
    裁判，不過將裁判中誤寫、誤算或其他類此之顯然錯誤，加
    以更正，使裁判中所表示者，與法院本來之意思相符，原裁
    判之意旨，並未因而變更。故更正裁定溯及於為原裁判時發
    生效力。亦即原裁判之效力，不因更正裁定而受影響。對原
    裁判上訴或抗告之不變期間，自不因更正裁定而延長，最高
    法院著有79年臺聲字第349 號民事判例可資參照。
二、查本件刑事簡易判決於民國94年ll月23日送達於被告甲○○
    之住所地臺北縣新店市○○路○ 段72號4 樓址，因未獲會晤
    被告本人或有辨別事理能力之同居人、受僱人，而於同日將
    判決書正本寄存於臺北縣政府警察局新店分局江陵派出所，
    並作送達通知書兩份，一份黏貼於應受送達人住居所門首，
    另一份置於該送達處所信箱，以為送達，此有送達證書1 紙
    在卷可稽，是應認本院士林簡易庭第一審判決自94年11月23
    日寄存之日起，經10日發生送達之效力。又被告住居所位於
    臺北縣新店市，非本院管轄區域，復非臺灣臺北地方法院所
    轄臺北市各區，其向本院為訴訟行為者，依法院訴訟當事人
    在途期間標準第3 條第1 項第2 款規定，在途期間以2 日計
    算，是被告如對本院原審判決不服欲提起上訴，其上訴期間
    乃自94年12月3 日起起算10日，扣除在途期間2 日，算至94
    年12月15日屆滿，又該屆滿日為星期四，亦非國定或其他任
    何例假日，乃被告竟遲至94年12月20日始將上訴狀送達本院
    ，此有上訴狀上本院收狀章所示之日期可稽（且提出上訴狀
    之時點並非以上訴人付郵之日計算其提起上訴有無逾期，而
    係以其上訴之意思表示到達於法院之時決定其上訴有無逾期
    ，最高法院64年第6 次刑事庭會議決議可資參照），顯已逾
    法定上訴期間。至於本院士林簡易庭95年1 月18日94年度士
    簡字第1059號裁定以：‧‧‧本件刑事簡易判決既因判決之
    更正而未臻確定，抗告人即被告甲○○之上訴權自難謂業已
    喪失，其上訴為合法，原審裁定駁回其訴即非正確，抗告人
    之抗告核屬有理，原裁定應予撤銷云云，核與前揭判例所示
    ，原裁判上訴或抗告之不變期間，不因更正裁定而延長之意
    旨相違，是本件被告上訴期間應於94年12月15日即已屆滿，
    附此敘明。
三、本件被告已遲誤上訴期間，其上訴不合法律上之程式，已如
    前述，爰不經言詞辯論而為駁回上訴之判決。
據上論斷，應依刑事訴訟法第455 條之1 第3 項、第367 條前段
、第372 條，判決如主文。
中    華    民    國    95    年    5     月    30    日
                  刑事第六庭審判長法  官  李育仁
                                  法  官  許辰舟
                                  法  官  黃潔茹
以上正本證明與原本無異。
本判決不得上訴。
                                  書記官  柳瑞宗
中    華    民    國    95    年    6     月    6     日


司法院資訊處製作；財團法人民間司法改革基金會備份。
